臺灣臺東地方法院刑事判決　　　　　　　　　　 　　　 九十年度易字第二五七號
　　公　訴　人　臺灣台東地方法院檢察署檢察官
　　被　　　告　戊○○
右列被告因毀損等案件，經檢察官提起公訴（九十年度偵字第七八九號），本院判決
如左：
    主  文
戊○○損壞他人之落地門窗玻璃，足以生損害於他人，處有期徒刑參月，如易科罰金
，以參佰元折算壹日。
被訴恐嚇罪部分，無罪。
    事  實
一、戊○○因丁○○積欠其債款，屢經催討未還，於民國九十年三月二十六日上午十
    時三十分許，再次前往丁○○台東縣大武鄉○○街四十六號住處催討，因丁○○
    藉故逃避，令其空等，至同日下午六時三十分許，氣憤之餘，乃撿拾放置於該住
    處前之三角鐵架，損壞該住處大門之落地門窗玻璃，足生損害於丁○○。
二、案經告訴人丁○○訴由台東縣警察局大武分局報請臺灣臺東地方法院檢察署檢察
    官偵查起訴。
    理  由
甲、有罪部分：
一、右揭犯罪事實，業據被告戊○○坦承不諱，核與告訴人指訴之情節相符，並有現
    場相片六張在卷足參，被告自白顯與事實相合，本件事證明確，其犯行洵堪認定
    。
二、核被告所為，係犯刑法第三百五十四條之毀損罪。爰審酌被告因索債不成，一時
    氣憤衝動、手段、所生之損害尚輕及犯罪後坦承等一切情狀，量處如主文所示之
    刑，並諭知易科罰金之折算標準，以資懲儆。
乙、無罪部分：
一、公訴意旨如附件起訴書有關恐嚇罪嫌部分所載。
二、按犯罪事實應依證據認定之，無證據不得推定其犯罪事實；又不能證明被告犯罪
    者，應諭知無罪之判決，刑事訴訟法第一百五十四條、第三百零一條第一項前段
    分別定有明文。復按告訴人之告訴，係以使被告受刑事訴追為目的，是其陳述是
    否與事實相符，仍應調查其他證據以資審認，最高法院五十二年台上字第一三０
    ０號判例亦同此見解。又事實之認定，應憑證據，如未能發現相當證據，或證據
    不足以證明，自不能以推測或擬制之方法，為裁判基礎（最高法院四十年台上字
    第八六號判例參照）；且認定犯罪事實所憑之證據，雖不以直接證據為限，間接
    證據亦包括在內，然而無論直接證據或間接證據，其為訴訟上之證明，須於通常
    一般之人均不致有所懷疑，而得確信其為真實之程度者，始得據為有罪之認定，
    倘其證明尚未達到此一程度，而有合理之懷疑存在時，尚難為有罪之認定基礎；
    苟積極證據不足為不利於被告事實之認定時，即應為有利於被告之認定，更不必
    有何有利之證據（最高法院七十六年台上字第四九八六號判例、三十年上字第八
    一六號判例參照）。
三、查公訴人認被告戊○○涉犯恐嚇罪嫌，係以告訴人及證人即告訴人之母丙○○之
    指述為論據，然訊據被告則堅決否認有何恐嚇犯行，辯稱：告訴人向我及表哥共
    借新台幣（下同）一百零六萬元不還，我有二次和朋友一起去告訴人家催討，但
    只有我找告訴人談，其他時間都是我自己去，告訴人都叫我寬限時間，但是他遲
    不解決，並沒有恐嚇告訴人，大武分局警員都知道我們是債務糾紛，證人丙○○
    是告訴人母親，證言袒護告訴人不實在等語，並提出告訴人所簽發之支票九紙、
    本票一紙及借款約定書一紙為憑。
四、經查：（一）公訴人所指被告於起訴書所載之時間，分別在二處地點向告訴人恫
    稱：「如不還債，就要砍斷你的手、腳」等語，係以告訴人於警訊、偵查中之指
    訴，及證人丙○○於偵查中之證述為據。然告訴人稱被告至其台東縣大武鄉住處
    恐嚇時，均無旁人在場，對被告恐嚇之時間、次數亦無法具體指明，僅籠統指出
    起迄時間為民國八十九年二月至九十年三月間，告訴人此部分之指訴並無其他事
    證足資佐證，尚難僅憑其單一指訴遽論被告有此犯行；雖證人丙○○亦證稱被告
    帶人至其屏東縣恆春鎮○○路住處找告訴人討債，並有恐嚇言語等情，惟其與告
    訴人為母子至親，其證言出於迎合維護告訴人，亦堪想像，且其對被告不利之陳
    述，復無其他證據可佐，是否足資為被告犯罪之認定，已屬有疑，尚難遽採。（
    二）又告訴人請求傳訊證人即大武分局警員乙○○及甲○○，經本院傳喚渠等到
    庭，證人乙○○結證僅稱：「八十九年十月間，告訴人打電話報警，說有人可能
    帶凶器找他，我和同事到現場時，有一部自用車，被告一共四人在車內，被告說
    與告訴人有債務問題，我請他們一起到派出所談，當時告訴人在屋內，沒開門，
    我叫告訴人他也沒有出來，到派出所時被告一直講債務問題」等語（見九十一年
    一月十七日筆錄），證人甲○○證稱：「八十九年十月，當時在派出所內很多人
    ，只知道被告和告訴人在吵債務問題，被告說什麼沒有印象，只知道被告講話很
    大聲，沒聽到告訴人講話」（見九十一年一月二十九日筆錄）等語，是該二位證
    人均未聽聞被告有何恐嚇言語；且果被告確有恐嚇犯行，告訴人應於證人乙○○
    率警到場時，即有求救之舉，而非閉門不見，又被告雖率眾到告訴人住處索債，
    但告訴人在屋內、被告等人均未下車，未與告訴人有所接觸，更不能據此推論被
    告有恐嚇犯行。（三）再告訴人稱有目擊證人黃美及撞球店老闆娘可以為證，惟
    迄未陳報住址以供本院傳喚調查，本院即無從憑採。綜上所述，本件除告訴人之
    單一指述外，並無其他證據足為佐證，是依前述證據法則之說明，此部分之事實
    僅憑告訴人及證人丙○○之指述，尚難令人產生確信其為真實之程度，仍有合理
    之懷疑存在，自不能遽以論罪科刑。此外復查無其他積極事證足以認定被告有何
    恐嚇犯行，揆諸前開判例及說明，不能證明被告犯罪，依法應諭知無罪之判決。
據上論斷，應依刑事訴訟法第二百九十九條第一項前段、第三百零一條第一項，刑法
第三百五十四條、第四十一條第一項前段，罰金罰鍰提高標準條例第一條前段、第二
條判決如主文。
中    華    民    國      九十一年    年      二      月      二十七    日
                                  臺灣臺東地方法院刑事庭
                                    審判長法  官  黃麗生
                                          法  官  蔡世芳
                                          法  官  黃怡玲
右正本證明與原本無異。
如不服本判決，應於判決送達後十日內向本院提出上訴狀。（須附繕本）
「切勿逕送上級法院」
                                          書記官  王敏玉
中    華    民    國      九十一      年      三      月        一      日
附記
中華民國刑法第三百五十四條
毀棄、損壞前二條以外之他人之物或令致不堪用，足以生損害於公眾或他人者，處二
年以下有期徒刑、拘役或五百元以下罰金。
